【裁判字號】    90,易,3032
【裁判日期】    901031
【裁判案由】    竊盜
【裁判全文】
臺灣臺中地方法院刑事判決                          九十年度易字第三０三二號
    公  訴  人  臺灣臺中地方法院檢察署檢察官
    被      告  丁○○
右列被告因竊盜案件，經檢察官聲請簡易處刑（九十年度偵字第一五三０八號），本
院台中簡易庭認不宜以簡易判決處刑，簽移本院改依通常程序判決如左：
    主  文
丁○○連續於夜間侵入有人居住之建築物竊盜，處有期徒刑柒月。
    事  實
一、丁○○前曾於民國（下同）七十四年間因竊盜案件，經法院判處有期徒刑八月，
    於七十六年十一月五日執行完畢（非累犯），仍不知悔改警惕，復基於意圖為自
    己不法所有概括犯意，於九十年八月十六日凌晨五時之夜間時分，連續侵入現有
    人居住之臺中市○○路一八四之五號北海飯店進入房門未上鎖之第六０八室、五
    一五室、三一二室內，竊取乙○○、丙○○、甲○○所有新台幣（下同）九千五
    百元、二萬九千元、四千元現金，得手後逃離現場。於同年月二十五日凌晨四時
    許，丁○○再侵入前開飯店，依同一方式，逐間開啟未上鎖客房房門而進入室內
    著手搜尋財物，為前開飯店報警當場查獲，始未得逞。
二、案經台中市警察局第二分局報請臺灣臺中地方法院檢察署檢察官偵查起訴。
    理  由
一、訊據被告丁○○固坦承有於九十年八月十六日凌晨五時許進入前開飯店內前開房
    間竊取被害人乙○○等人財物等情不諱，惟矢口否認於九十年八月二十五日凌晨
    五時許進入該飯店後有何竊取財物之犯行，辯稱伊係要找伊兒子等語。惟查被告
    於九十年八月十六日凌晨五時許侵入前開飯店第六０八室、五一五室及三一二室
    竊取被害人乙○○等人財物等情，業據被告於本院審理時自白不諱，核與被害人
    乙○○、丙○○及甲○○於警訊時指述之情節相符，復有現場圖及前開飯店九十
    年八月十六日之監視錄影帶一捲足資佐證，是被告此部分自白與事實相符，堪以
    採信。次查被告雖辯稱伊於九十年八月二十五日凌晨五時許進入前開飯店係欲找
    其兒子，然被告自承並不知其兒子究係住在第幾號房，衡諸常情，被告如欲至前
    開飯店找其兒子而不知其而兒子住在幾號房，理應向櫃抬查詢後直接進入該房間
    始為合理，豈有逐樓逐間開啟未上鎖之房門入內找尋之理！況本件係於九十年八
    月二十五日凌晨四時四十五分許，警方接獲前開飯店報案後至該飯店櫃檯觀看監
    視錄影帶時，發覺被告確係在五樓逐間開啟未上鎖之房間房門入內時始上前當場
    逮捕，此有台中市警察局第二分局立人派出所警員李明宜職務報告書及九十年八
    月二十五日之監視錄影帶一捲足參，是被告前開所辯，顯係犯後卸責之詞，不足
    採信，被告於九十年八月二十五凌晨四時許進入前開飯店五樓而逐間開啟未上鎖
    之房門入內著手竊取財物甚明。綜上所述，本件事證明確，被告犯行洵堪認定。
二、核被告丁○○所為，係犯刑法第三百二十一條第一項第一款及同條第二項、第一
    項第一款之於夜間侵入有人居住建築物竊盜既、未遂罪。又被告僅係利用房門未
    上鎖之機會進入被害人乙○○等人房內竊取財物，並未毀越門扇、牆垣或其他安
    全設備，是公訴人認被告所為另涉刑法第三百二十一條第一項第二款之罪，容有
    誤會。又被告先後多次竊盜既、未遂之犯行，時間緊接，所犯犯罪構成要件相同
    ，顯係基於概括之犯意反覆為之，為連續犯，應依刑法第五十六條論以刑法第三
    百二十一條第一項第一款加重竊盜既遂罪之一罪並加重其刑。爰審酌被告犯罪之
    動機、目的、手段、年齡已逾七十歲及犯罪所得、犯罪後態度等一切情狀，量處
    如主文所示之刑，以資懲儆。
據上論斷，應依刑事訴訟法第四百五十二條、第二百九十九條第一項前段、刑法第三
百二十一條第一項第一款、第五十六條，判決如主文。
本案經檢察官劉志文到庭執行職務
中      華      民      國      九十      年      十      月    三十一  日
                                臺灣臺中地方法院刑事第一庭
                                    法  官  簡  賢  坤
右正本證明與原本無異。
如不服本判決，應於送達後十日內向本院提出上訴狀（須附繕本），上訴於臺灣高等
法院臺中分院。
                                     書記官
中      華      民      國      九十      年      十      月    三十一  日
附錄本判決論罪科刑法條：
刑法第三百二十一條
  犯竊盜罪而有左列情形之一者，處六月以上五年以下有期徒刑：
    一、於夜間侵入住宅或有人居住之建築物、船艦，或隱匿其內而犯之者。
    二、毀越門扇、牆垣或其他安全設備而犯之者。
    三、攜帶兇器而犯之者。
    四、結夥三人以上而犯之者。
    五、乘火災、水災或其他災害之際而犯之者。
    六、在車站或埠頭而犯之者。
  前項之未遂犯罰之。


司法院資訊處製作；財團法人民間司法改革基金會備份。
